【裁判字號】    90,易,260
【裁判日期】    900831
【裁判案由】    毒品危害防制條例
【裁判全文】
臺灣宜蘭地方法院刑事判決                            九十年度易字第二六號
    公  訴  人  臺灣宜蘭地方法院檢察署檢察官
    被      告  甲○○
右列被告因違反毒品危害防制條例案件，經檢察官提起公訴（九十年度毒偵字第五六
三號），本院判決如左：
    主  文
甲○○連續施用第二級毒品，處有期徒刑捌月。
    事  實
一、甲○○前因施用第二級毒品安非他命案件，先後二次經觀察、勒戒後，均認無繼
    續施用毒品之傾向，而由台灣高等法院於民國八十七年八月二十五日以八十七年
    度上易字第三二二七號判決免刑確定，及臺灣宜蘭地方法院檢察署檢察官於八十
    八年七月七日以八十八年度偵緝字第二三三號、同年度偵字第二五八○號為不起
    訴處分確定。猶不知悔改，復基於概括之犯意，連續於九十年二月六日中午十二
    時十五分許往前回溯九十六小內某時分許、同年六月三十日下午一時十分許往前
    回溯九十六小內某時分許，在不詳處所施用第二級毒品安非他命二次。嗣於九十
    年二月六日經警通知其至警局接受定期採尿送驗，及同年六月三十日因他案通緝
    為警緝獲並採尿送驗，始先後查悉上情。
二、案經宜蘭縣警察局礁溪分局報請臺灣宜蘭地方法院檢察署檢察官偵查起訴。
    理  由
一、訊據被告甲○○矢口否認有何施用第二級毒品安非他命犯行，辯稱：伊因為脖子
    有長腫瘤瘤，有隨便服用他人介紹之藥物，可能因此導致驗尿結果呈上開毒品之
    陽性反應云云。惟查，被告於於九十年二月六日中午十二時十五分許、同年六月
    三十日下午一時十分許，先後二次為警採集其尿液，經送請慈濟大學濫用藥物檢
    驗中心檢驗結果，均呈第二級毒品安非他命之陽性反應，有列管毒品人口尿液檢
    體採集送驗紀錄表、慈濟大學濫用藥物檢驗中心檢驗總表各二紙在卷可按，而因
    被告前開採集之尿液，係經慈濟大學濫用藥物檢驗中心以ＥＩＡ酵素免疫分析法
    初步檢驗，再以ＧＣ／ＭＳ氣相層析質譜儀分析法確認有毒品反應，且以氣相層
    析質譜之方法作藥物及其代謝產物之定性及定量分析檢驗者，幾乎不會有偽陽性
    反應產生，亦即如尿液中未含有煙毒之反應者，即不可能產生因藥物所引起之偽
    陽性反應，亦有行政院國軍退除役官兵輔導委員會榮民總醫院八十三年四月七日
    （八三）北總內字第○三○三九號函可按，是被告之尿液既經以氣相層析質譜儀
    方法檢檢驗仍呈安非他命之陽性反應，顯已排除被告因服用藥物導致呈毒品偽陽
    性反應之可能。再者，被告前於本院調查程序中雖亦否認有施用毒品行為，然其
    係辯稱因脖子長腫瘤而服用馬偕紀念醫院開立藥物，暨其也有服用減肥藥，現該
    藥物都已不見，不知是否因此影響驗尿結果云云，其於調查程序及審理期日先後
    二次所陳服用之藥物差異甚大，且本院依被告之陳述向馬偕紀念醫院函查其於八
    十九及九十年間在該院之求診病歷，暨該院開立藥物於服用後是否可能導致其尿
    液呈現安非他命陽性反應之可能，經該院函覆結果卻為被告於八十九年及九十年
    間均無至該院求診之紀錄，此有馬偕紀念醫院九十年七月十九日、同年月三十日
    馬院秘字第九０一四五七、九０一五四七號函共二件在卷可按。參以被告在前開
    二次採尿時均供承採尿前三日並無服用藥物情事，亦有列管毒品人口尿液檢體採
    集送驗紀錄表二紙在卷可按，是足認被告辯稱係因服用治療腫瘤藥物或減肥藥物
    影響尿液檢驗之正確性，顯為臨訟卸責之詞，不足採信。次查，按諸安非他命存
    於人體內之時間，固因吸食或施用量之多寡、個人體質、年齡之不同而有差異，
    惟一般而言，最長可能不會超過四日（即九十六小時），有行政院衛生署藥物食
    品檢驗局八十一年二月八日（八一）藥檢壹字第○○一一五六號函為憑，是被告
    既係於前開時、地經採尿送驗，且其尿液經鑑定有安非他命陽性反應，則被告於
    上開二次採尿時間往前回溯九十六小時內之某日時，應各有在不詳處所施用毒品
    安非他命乙次，洵堪認定。又被告前因施用第二級毒品安非他命案件，先後二次
    經觀察、勒戒後，均認無繼續施用毒品之傾向，而由台灣高等法院於八十七年八
    月二十五日以八十七年度上易字第三二二七號判決免刑確定，及臺灣宜蘭地方法
    院檢察署檢察官於八十八年七月七日以八十八年度偵緝字第二三三號、同年度偵
    字第二五八○號為不起訴確定，亦有台灣高等法院檢察署刑案記錄簡復表在卷可
    參，是本件事證明確，被告三犯施用毒品犯行堪以認定，應依法論科。
二、核被告甲○○所為，係犯毒品危害防制條例第十條第二項之施用第二級毒品罪。
    其持有第二級毒品安非他命之低度行為，應為施用之高度行為所吸收，不另論罪
    。被告先後二次施用毒品犯行，時間緊接，方法相同，所犯又係構成要件相同之
    罪名，顯係基於概括之犯意而為之，應依連續犯之規定，以一罪論並加重其刑。
    公訴人起訴事實雖僅敘及被告於九十年二月六日中午十二時十五分許往前回溯九
    十六小內某時分許在不詳處所施用毒品安非他命之犯行，未及被告於同年六月三
    十日下午一時十分許往前回溯九十六小內某時分許，復在不詳處所施用第二級毒
    品安非他命，然此與起訴部分具有連續犯之裁判上一罪法律關係，為起訴效力所
    及，本院應併予審理。爰審酌被告前因施用毒品，二次經送觀察、勒戒後，均認
    無繼續施用毒品之傾向，先後由台灣高等法院及台灣宜蘭地方法院檢察署檢察官
    各為免刑判決及不起訴處分確定後，未滿一年即又犯本件施用毒品之案件，到案
    後復未坦承犯行，一次狡詞圖卸，顯見其並未因前開觀察、勒戒而生警惕之心，
    然其施用毒品之犯行，在性質上乃屬對自我身心健康之自戕行為，並具有病患性
    人格之特質，故行為本身對社會所造成之危害並非直接、巨大等犯罪之動機、目
    的、手段及所生危害等因素，量處如主文所示之刑。
據上論斷，應依刑事訴訟法第二百九十九條第一項前段，毒品危害防制條例第十條第
二項，刑法第十一條前段、第五十六條，判決如主文。
本案經檢察官廖允松到庭執行職務
中      華      民      國      九十    年      八      月    三十一    日
                                  臺灣宜蘭地方法院刑事第一庭
                                          法  官  林翠華
右正本證明與原本無異。
如不服本判決，應於判決送達後十日內，向本院提出上訴狀（應附繕本）。
                                          書記官  林秀麗
中      華      民      國      九十    年      九      月      三      日
附錄本案論罪科刑法條全文：
毒品危害防制條例第十條
施用第一級毒品者，處六月以上五年以下有期徒刑。
施用第二級毒品者，處三年以下有期徒刑。


司法院資訊處製作；財團法人民間司法改革基金會備份。
